ro_RO.aff
# word list version 3.3.6
SET UTF-8
TRY iaertolncusămpdbgțfzvșhâjîxkwyqACDM

#***************************************
# Romanian Hunspell Dictionary
# Copyright (C) 2005-2009 Rospell Team, http://rospell.sourceforge.net
#***************************************
# Authors:
#   Lucian Constantin (rospell) <struct_bylighting at yahoo dot com>
#   Sorin Sbarnea (http://www.i18n.ro)
#   Alexandru Szasz (Mozilla and OpenOffice.org Romanian Translation Team)
#   Ionut Paduraru (http://www.archeus.ro)
#   Adrian Stoica (OpenOffice.org Romanian Translation Team) <adrian dot stoica at cuvinte dot ro>
#   Nicu Buculei (OpenOffice.org Romanian Translation Team) <nicu at apsro dot com>
#   Catalin Francu (http://dexonline.ro)
#   Ionel Mugurel Ciobica (previous aspell releases) <tgakic at sg10 chem tue nl>
#   Mihai Budiu (ispell dictionary) <mihaib at cs cmu edu>
#
# Copyright Terms:
#  GPL 2.0/LGPL 2.1/MPL 1.1 tri-license
#
#***************************************
# Cuprins:
# O - general prefix re
#
# Verbe:
# N - general sufix verbe gerunziu
# K - verbe conj 1.1, terminate in a la infinitiv, insa nu in ez la pers I sing (v1.utf8)
#    - automatic prefix re
# B - verbe conj 1.2,  terminate in a la infinitiv si ez la pers I sing (v1.utf8)
#    - automatic prefix re
# EHG - verbe conj 3, terminate in e la infinitiv (v3.utf8)
#    - automatic prefix re
# I - verbe conjugarea 4, terminate in i sau î la infinitiv (v4.utf8)
#   - numai conjugarile 4.2 (terminare esc pers I sing) si 4.4 (ăsc) sunt implementate
#   - automatic prefix re
#
# Substantive
# AFfRrsu - feminine (sf.utf8)
# C - neutre care fac plural in uri: abajur/abajururi (sn.utf8)
# c - neutre cu defect de plural
# MP - neutre care fac pluralul in e: șablon/șabloane (sn.utf8)
# z - neutre cu oa
# L - masculine (sm.utf8)
# l - masculine cu defect de plural
#
# Adjective
# DQS - adjective (adj.utf8)
#       - check overlap between Q and S
#       - e - adjective terminate in e, care au aceeasi forma la sing m si f
#       - t - adjective terminate in eț
#       -q - adjective terminate în fag
#       - automatic prefix ne
#
# Nume proprii
# U - feminine
#
# Neologisme
# n - substantive neutre
#********************************************************************************

#********************************************************************************
# adjective terminate in eț
SFX t Y 17
SFX t 0 u eț
SFX t 0 ul eț
SFX t 0 ului eț
SFX t 0 ule eț
SFX t 0 i eț
SFX t 0 ii eț
SFX t 0 ilor eț
SFX t eț eață [^i]eț
SFX t eț eața [^i]eț
SFX t eț eațo [^i]eț
SFX t eț ață ieț
SFX t eț ața ieț
SFX t eț ațo ieț
SFX t 0 ei eț
SFX t 0 e eț
SFX t 0 ele eț
SFX t 0 elor eț

#********************************************************************************
# adjective terminate in e, care au aceeasi forma la sing m si f
SFX e Y 15
SFX e 0 le e
SFX e 0 lui e
SFX e e i [^td]e
SFX e e ii [^td]e
SFX e e ilor [^td]e
SFX e de zi de
SFX e de zii de
SFX e de zilor de
SFX e te ți te
SFX e te ții te
SFX e te ților te
SFX e 0 a e
SFX e 0 i e
SFX e 0 le e
SFX e 0 lor e
PFX e Y 1
PFX e 0 ne .

#********************************************************************************
# neologisme subst neutru: cd-ul, cd-uri
SFX n Y 5
SFX n -ul 0 -ul
SFX n -ul -ului -ul
SFX n -ul -uri -ul
SFX n -ul -urile -ul
SFX n -ul -urilor -ul

# prefix re
PFX O Y 1
PFX O 0 re .


#********************************************************************************
# verbe gerunziu
SFX N Y 14
SFX N 0 u-mă d
SFX N 0 u-te d
SFX N 0 u-l d
SFX N 0 -o d
SFX N 0 u-se d
SFX N 0 u-și d
SFX N 0 u-și-o d
SFX N 0 u-și-l d
SFX N 0 u-și-le d
SFX N 0 u-și-i d
SFX N 0 u-ne d
SFX N 0 u-vă d
SFX N 0 u-i d
SFX N 0 u-le d


#********************************************************************************
# verbe conj 1.1, terminate in a la infinitiv, insa nu in ez la pers I sing (v1/K)
SFX K Y 133
SFX K ac aci ac
SFX K at ați at
SFX K st ști st
SFX K rt rți rt
SFX K pt pți pt
SFX K nc nci nc
SFX K ec eci ec
SFX K rc rci rc
SFX K oc oci oc
SFX K sc ști sc
SFX K șc ști șc
SFX K ut uți ut
SFX K ct cți ct
SFX K lt lți lt
SFX K d zi ed
SFX K d zi ud
SFX K ăd ezi ăd
SFX K it iți it
SFX K ic ici ic
SFX K t ți nt
SFX K d zi nd
SFX K 0 i [^tcdu]
SFX K 0 ă [^u]
SFX K 0 ă-mă [^u]
SFX K 0 ă-te [^u]
SFX K 0 ă-l [^u]
SFX K 0 ă-o [^u]
SFX K 0 ă-ne [^u]
SFX K 0 ați-vă [^u]
SFX K 0 ă-i [^u]
SFX K 0 ă-le [^u]
SFX K 0 ăm [^u]
SFX K 0 ați [^u]
SFX K 0 ați-mă [^u]
SFX K 0 ați-vă [^u]
SFX K 0 ați-o [^u]
SFX K 0 ați-l [^u]
SFX K 0 ați-ne [^u]
SFX K 0 ați-i [^u]
SFX K 0 ați-le [^u]
SFX K 0 am [^u]
SFX K 0 ai [^u]
SFX K 0 a [^u]
SFX K 0 ați [^u]
SFX K 0 au [^u]
SFX K 0 ând [^u]
SFX K 0 ându-mă [^u]
SFX K 0 ându-te [^u]
SFX K 0 ându-l [^u]
SFX K 0 ând-o [^u]
SFX K 0 ându-se [^u]
SFX K 0 ându-și [^u]
SFX K 0 ându-și-o [^u]
SFX K 0 ându-și-l [^u]
SFX K 0 ându-și-le [^u]
SFX K 0 ându-ne [^u]
SFX K 0 ându-vă [^u]
SFX K 0 ându-i [^u]
SFX K 0 ându-le [^u]
SFX K 0 at  [^u]
SFX K 0 at-o  [^u]
SFX K 0 asem [^u]
SFX K 0 aseși [^u]
SFX K 0 ase [^u]
SFX K 0 aseți [^u]
SFX K 0 aseră [^u]
SFX K 0 aserăm [^u]
SFX K 0 aserăți [^u]
SFX K 0 a [^u]
SFX K 0 at [^u]
SFX K 0 ai [^u]
SFX K 0 ași [^u]
SFX K 0 ă [^u]
SFX K 0 arăm [^u]
SFX K 0 arăți [^u]
SFX K 0 ară [^u]
SFX K u i u
SFX K u ă u
SFX K u ă-mă u
SFX K u ă-te u
SFX K u ă-l u
SFX K u ă-o u
SFX K u ă-ne u
SFX K u ați-vă u
SFX K u ă-i u
SFX K u ă-le u
SFX K u ăm u
SFX K u ați u
SFX K u ați-mă u
SFX K u ați-vă u
SFX K u ați-o u
SFX K u ați-l u
SFX K u ați-ne u
SFX K u ați-i u
SFX K u ați-le u
SFX K u am u
SFX K u ai u
SFX K u a u
SFX K u ați u
SFX K u au u
SFX K u ând u
SFX K u ându-mă u
SFX K u ându-te u
SFX K u ându-l u
SFX K u ând-o u
SFX K u ându-se u
SFX K u ându-și u
SFX K u ându-și-o u
SFX K u ându-și-l u
SFX K u ându-și-le u
SFX K u ându-ne u
SFX K u ându-vă u
SFX K u ându-i u
SFX K u ându-le u
SFX K u at  u
SFX K u at-o  u
SFX K u asem u
SFX K u aseși u
SFX K u ase u
SFX K u aseți u
SFX K u aseră u
SFX K u aserăm u
SFX K u aserăți u
SFX K u a u
SFX K u at u
SFX K u ai u
SFX K u ași u
SFX K u ă u
SFX K u arăm u
SFX K u arăți u
SFX K u ară u
SFX K u e u
SFX K 0 e [^u]

PFX K Y 1
PFX K 0 re .
#end********************************************************************************
